【裁判字號】    99,易,263
【裁判日期】    990507
【裁判案由】    竊盜等
【裁判全文】
臺灣屏東地方法院刑事判決               99年度易字第263號
公  訴  人  臺灣屏東地方法院檢察署檢察官
被      告  甲○○
上列被告因竊盜等案件，經檢察官提起公訴（99年度偵字第2307
號、第2308號、第2404號），本院適用簡式審判程序，判決如下
：
    主  文
甲○○犯如附表所示之罪，各處如附表主文欄所示之刑。應執行
有期徒刑壹年貳月。
    事  實
一、甲○○前於民國96年間，因竊盜案件，經本院以96年度簡字
    第1385號判決判處有期徒刑3 月確定；又因竊盜案件，經本
    院以96年度簡字第1631號判決判處有期徒刑4 月確定，嗣經
    本院以97年度聲字第74號裁定定其應執行有期徒刑7 月確定
    ，於98年5 月14日縮短刑期執行完畢。
二、甲○○於98年11月18日上午10時30分許，騎乘不知情之其妻
    黃美雪所有車牌號碼7HK-855 號重型機車，行經屏東縣內埔
    鄉○○路354 巷71號鄭登城住處前，即意圖為自己不法之所
    有，基於竊盜之犯意，徒手將鄭登城住處紗門挖破毀壞，伸
    手入內開啟該紗門門鎖，再侵入屋內竊取鄭登城所有山葉廠
    牌音響擴大器及重低音喇叭各1 台得手（侵入住宅部分未據
    告訴），旋即騎乘上開機車將之載運返回屏東縣內埔鄉○○
    路198 號居處藏放。
三、甲○○於98年12月4 日凌晨3 時許之夜間，騎乘上開機車，
    行經屏東縣內埔鄉○○路○ 段東金巷207 號前，意圖為自己
    不法之所有，基於夜間侵入住宅竊盜之犯意，侵入上址2 樓
    林政賢承租居住之房間，見林政賢所有背包放置桌上，遂徒
    手竊取背包內之現金200 元，得手後隨即騎乘上揭機車逃逸
    離去。
四、甲○○於99年2 月10日下午1 時30分許，騎乘不知情之其母
    余王淑娟所有車牌號碼121-DYQ 號重型機車，行經屏東縣內
    埔鄉○○村○○路141 號潘素蓮居處前，見該住宅窗戶旁放
    置鑰匙1 支，遂意圖為自己不法之所有，基於竊盜及侵入住
    宅之犯意，拿取使用該鑰匙開啟該住宅大門，侵入屋內，徒
    手竊取潘素蓮所有放置宅內之現金新臺幣（下同）1 萬4,90
    0 元及金項鍊1 條，得手後旋將該鑰匙丟棄，並騎乘余王淑
    娟所有上開機車離去。嗣因潘素蓮鄰居洪李明妹發現甲○○
    行跡可疑，記下甲○○特徵及所騎乘之機車車牌號碼，並通
    知潘素蓮報警，為警循線查獲；另甲○○於因竊取潘素蓮所
    有上開財物之案件接受調查之際，在偵查機關尚未發覺其曾
    竊取鄭登城所有音響擴大器及重低音喇前，主動向警方坦承
    該次竊盜犯行，並帶同警方前往居處取出竊得之音響擴大器
    及重低音喇等贓物，始悉上情。
五、案經潘素蓮訴由屏東縣警察局內埔分局報告臺灣屏東地方法
    院檢察署檢察官偵查起訴。
    理  由
一、本件被告甲○○所犯為死刑、無期徒刑、最輕本刑為3 年以
    上有期徒刑以外之罪，其於準備程序中就被訴事實為有罪之
    陳述，經告知簡式審判程序之旨，並聽取當事人之意見後，
    本院認為適宜獨任進行簡式審判程序，而裁定進行簡式程序
    審理，合先敘明。
二、上開犯罪事實，業據被告甲○○於本院審理中坦白承認（參
    本院卷第43頁），核與證人鄭登城、林政賢、潘素蓮、洪李
    明妹、黃仁平等人分別於警詢所證情節相符（見警卷一第5
    至6 頁、警卷二第7 至8 頁、警卷三第5 至8 頁、本院卷第
    32至35頁），並有贓物認領保管單、搜索扣押筆錄、扣押物
    品目錄表、現場照片、車籍查詢基本資料畫面等附卷可佐（
    見警卷一第7 至10、12、14至17頁，警卷二第9 、11頁，警
    卷三9 至10、12頁）。綜上，足認被告自白與事實相符，應
    堪採信。本案事證明確，其犯行堪予認定。
三、按將他人住宅大門所附設且上鎖之鐵絲網紗門割破後，進入
    屋內行竊者，因鐵絲網紗附著於大門扇上，為門扇之一部，
    毀壞門上鐵紗進入室內竊盜，應成立毀越門扇竊盜罪（司法
    院76年9 月12日廳刑一字第1669號刑事法律問題研究意見參
    照）。是核被告如事實欄二部分所為，係犯刑法第321 條第
    1 項第2 款之毀越門扇竊盜罪；其如事實欄三所示行為，則
    係犯刑法第321 條第1 項第1 款之夜間侵入住宅竊盜罪；另
    其如事實欄四部分所為，核係犯刑法第306 條第1 項之侵入
    住宅罪、同法第320 條第1 項之竊盜罪。其侵入潘素蓮居處
    竊取潘素蓮所有現金及金項鍊，主觀上基於竊盜之決意而侵
    入潘素蓮之住宅內著手行竊，客觀行為時間極為密接並有部
    分重疊，核屬法律意義下之一行為，依一般社會通念，應受
    一個犯罪之評價即為已足。是被告以一行為同時觸犯侵入住
    宅及竊盜等罪，為想像競合犯，應依刑法第55條規定，從一
    較重之竊盜罪處斷。檢察官認上開2 罪應予分論併罰，容有
    誤會。又被告所犯前揭毀越門扇加重竊盜、夜間侵入住宅加
    重竊盜及普通竊盜等罪，犯意各別，行為互殊，應予分論併
    罰。又被告前因竊盜案件，經本院以96年度簡字第1385號判
    決判處有期徒刑3 月確定；又因竊盜案件，經本院以96年度
    簡字第1631號判決判處有期徒刑4 月確定，嗣經本院以97年
    度聲字第74號裁定定其應執行有期徒刑7 月確定，於98年5
    月14日縮短刑期執行完畢之事實，有臺灣高等法院被告前案
    紀錄表在卷可稽，其於有期徒刑執行完畢後，5 年內故意再
    犯
    本件有期徒刑以上之各罪，均為累犯，應各依刑法第47條第
    1 項規定，分別加重其刑。被告於如事實欄四所示竊盜案件
    接受調查之際，在偵查機關尚未發覺其如事實欄二所示竊盜
    行為，主動向警方坦承該次竊盜犯行，並帶同警方前往居處
    取出竊得之音響擴大器及重低音喇等贓物，有被告警詢筆錄
    及屏東縣政府警察局內埔分局龍泉派出所職務報告在卷可憑
    （見警卷三第2 、4 頁，本院卷第38頁），且其願接受裁判
    ，堪認符合自首要件，經斟酌鄭登城住處附近並無裝設監視
    錄影系統，鄭登城本人亦因未目擊竊盜經過，而無法指認竊
    盜行為人，被告該次竊盜犯行於其坦承前，警方尚無證據認
    為被告涉有嫌疑等情，業據證人鄭登城於警詢中陳述明確（
    見警卷一第6 頁），並有上開職務報告附卷可參；足見被告
    該次竊盜犯行並無循線查獲之必然性，其自首確有利於犯罪
    之偵查、追訴，且可見其勇於面對刑責，爰依刑法第62條前
    段規定，就如附表編號1 所示犯行，減輕其刑，並依法先加
    後減之。爰審酌被告任意竊取他人財物，漠視他人財產法益
    ，所為對於社會治安亦生危害，前有多次竊盜前科，竟又為
    本件相同犯行，顯然未有深切悔悟；惟考量其犯後坦承犯行
    ，各次竊盜所得物品之價值分有高低，如事實欄二所示贓物
    、如事實欄四所示項鍊及部分現金，業分別經被害人鄭登城
    、潘素蓮領回，被告犯罪實害已有降低等一切情狀，分別量
    處如主文所示之刑，並定其應執行之刑。
據上論斷，應依刑事訴訟法第273 條之1 、第299 條第1 項前段
，刑法第321 條第1 項第2 款、第321 條第1 項第1 款、第306
條第1 項、第320 條第1 項、第47條第1 項、第62條前段、第51
條笫5 款，刑法施行法第1 條之1 ，判決如主文。
本案經檢察官潘國威到庭執行職務。
中    華    民    國    99    年    5     月    7     日
                  刑事第三庭    法  官   戴韻玲
以上正本證明與原本無異。
如不服本判決應於收受判決後10日內向本院提出上訴書狀，並應
敘述具體理由；其未敘述上訴理由者，應於上訴期間屆滿後20日
內向本院補提理由書（均須按他造當事人之人數附繕本）「切勿
逕送上級法院」。
中    華    民    國    99    年    5     月    7     日
                                書記官  張語恬
附錄法條：
刑法第306條
中華民國刑法第306條
無故侵入他人住宅、建築物或附連圍繞之土地或船艦者，處1 年
以下有期徒刑、拘役或3 百元以下罰金。
無故隱匿其內，或受退去之要求而仍留滯者，亦同。
刑法第320 條第1 項
中華民國刑法第320條
意圖為自己或第三人不法之所有，而竊取他人之動產者，為竊盜
罪，處 5 年以下有期徒刑、拘役或 5 百元以下罰金。
意圖為自己或第三人不法之利益，而竊佔他人之不動產者，依前
項之規定處斷。
前二項之未遂犯罰之。
刑法第321 條第1 項第1 款、第3 款
犯竊盜罪而有左列情形之一者，處 6 月以上、 5 年以下有期徒
刑：
一、於夜間侵入住宅或有人居住之建築物、船艦或隱匿其內而犯
    之者。
二、毀越門扇、牆垣或其他安全設備而犯之者。
三、攜帶兇器而犯之者。
四、結夥三人以上而犯之者。
五、乘火災、水災或其他災害之際而犯之者。
六、在車站或埠頭而犯之者。
前項之未遂犯罰之。
附表
┌──┬─────┬────────────┬─────────────────────┐
│編號│犯罪事實  │所犯法條                │主文                                      │
├──┼─────┼────────────┼─────────────────────┤
│1   │如事實欄二│刑法第321 條第1 項第2 款│犯毀越門扇竊盜罪，累犯，處有期徒刑柒月    │
├──┼─────┼────────────┼─────────────────────┤
│2   │如事實欄三│刑法第321 條第1 項第1 款│犯夜間侵入住宅竊盜罪，累犯，處有期徒刑捌月│
├──┼─────┼────────────┼─────────────────────┤
│3   │如事實欄四│刑法第320 條第1 項      │犯竊盜罪，累犯，處有期徒刑伍月            │
│    │          │刑法第306 條第1 項      │                                          │
└──┴─────┴────────────┴─────────────────────┘

司法院資訊處製作；財團法人民間司法改革基金會備份。
